臺灣臺南地方法院新市簡易庭民事小額判決
111年度新小字第444號
原      告  富邦產物保險股份有限公司

法定代理人  賴榮崇  
訴訟代理人  林懿薰  
被      告  林三文  


上列當事人間請求損害賠償(交通)事件，經本院於民國111年7月
12日言詞辯論終結，判決如下：
    主      文
被告應給付原告新臺幣35,902元，及自民國111年6月27日起至清
償日止，按週年利率百分之5計算之利息。
原告其餘之訴駁回。
訴訟費用新臺幣1,000元，由被告負擔新臺幣930元，餘由原告負
擔。
本判決原告勝訴部分得假執行。
    事實及理由
一、被告經合法通知，無正當理由，未於言詞辯論期日到場，核
    無民事訴訟法第386條各款所列情形，爰依原告之聲請，由
    其一造辯論而為判決。
二、原告起訴主張：
  ㈠被告於民國109年7月26日10時20分許，駕駛車牌號碼0000-00
    號自小客貨車，行經臺南市永康區永安路與永運路口處，因
    未保持安全距離，致追撞訴外人陳宣穎駕駛之車牌號碼000-
    0000號自用小客車（下稱系爭車輛），造成系爭車輛受損。
    系爭車輛已向原告投保車體損失險，且尚在保險期間中，經
    被保險人陳致宇向原告書面通知辦理出險後，原告業依保險
    契約賠付系爭車輛修復費用新臺幣（下同）38,637元（含工
    資18,946元、零件19,691元），並依保險法第53條規定取得
    代位求償權。被告因過失撞損系爭車輛，依民法第191條之2
    規定，自應負賠償責任，爰依侵權行為及保險代位等法律關
    係提起本件訴訟。
  ㈡並聲明：被告應給付原告38,637元，及自起訴狀繕本送達翌
    日起至清償日止，按週年利率5％計算之利息。
三、被告經合法通知，未於言詞辯論期日到庭，亦未提出書狀為
    任何陳述或答辯。
四、本院得心證之理由:
  ㈠按因故意或過失，不法侵害他人之權利者，負損害賠償責任
    ；汽車、機車或其他非依軌道行駛之動力車輛，在使用中加
    損害於他人者，駕駛人應賠償因此所生之損害，民法第184
    條第1項前段、第191條之2前段分別定有明文。原告主張之
    上揭事實，業據其提出臺南市政府警察局永康分局道路交通
    事故當事人登記聯單、系爭車輛行車執照、汽（機）車險理
    賠申請書、估價單、車損照片、電子發票證明聯等資料影本
    為證，核與所述情節大致相符，並經本院依職權調取系爭交
    通事故案卷核閱無誤，而被告經合法通知，未於言詞辯論期
    日到庭或提出書狀作有利於己之聲明或陳述，依上開調查證
    據之結果，堪信原告之主張為真實。是被告對系爭車禍之發
    生，顯有過失，且其過失行為與系爭車輛受有損害之結果具
    相當因果關係甚明。準此，被告應負侵權行為損害賠償責任
    ，堪以認定。
  ㈡又不法毀損他人之物者，被害人得請求賠償其物因毀損所減
    少之價額；負損害賠償責任者，除法律另有規定或契約另有
    訂定外，應回復他方損害發生前之原狀；債權人得請求支付
    回復原狀所必要之費用，以代回復原狀，民法第196條、第2
    13條第1項、第3項分別定有明文。另依民法第196條請求賠
    償物被毀損所減少之價額，得以修復費用為估定之標準，但
    以必要者為限。例如：修理材料以新品換舊品，應予折舊（
    最高法院77年5月17日第9次民事庭會議決議參照）。經查：
    本件原告主張系爭車輛修復費用共計38,637元，經核其中含
    鈑金工資部分13,318元、烤漆部分5,628元、零件部分19,69
    1元，有估價單、電子發票證明聯在卷可稽，是本件原告以
    修理費作為損害賠償之依據時，自應將零件折舊部分予以扣
    除，始為合理。而依行政院所頒固定資產耐用年數表及固定
    資產折舊率表，非運輸業用客車、貨車之耐用年數為5年，
    依平均法計算其折舊結果（即以固定資產成本減除殘價後之
    餘額，按固定資產耐用年數表規定之耐用年數平均分攤，計
    算折舊額），每年折舊率為5分之1，並參酌營利事業所得稅
    查核準則第95條第6項「固定資產提列折舊採用定率遞減法
    者，以1年為計算單位，其使用期間未滿1年者，按實際使用
    之月數相當於全年之比例計算之，不滿1月者，以1月計」之
    規定。又系爭車輛為108年9月間出廠，有行車執照在卷可按
    ，至109年7月26日發生系爭車禍時，使用約10個月，原告就
    零件部分得請求之修理費用應為16,956元【計算式：1.殘價
    ＝取得成本÷(耐用年數＋1)即19,691÷(5+1)≒3,282（小數點以
    下四捨五入）；2.折舊額＝(取得成本－殘價)×1/（耐用年數
    ）×（使用年數）即(19,691－3,282)×1/5×10/12≒2,735（小
    數點以下四捨五入）；3.扣除折舊後價值＝（新品取得成本－
    折舊額）即19,691－2,735＝16,956】，連同前述鈑金工資部
    分13,318元、烤漆部分5,628元，總計為35,902元。
五、從而，原告依據侵權行為及保險代位等法律關係，訴請被告
    應給付原告35,902元，及自起訴狀繕本送達翌日即111年6月
    27日起至清償日止，按週年利率5％計算之利息，為有理由，
    應予准許；逾此範圍之請求，為無理由，應予駁回。
六、按小額訴訟，法院為訴訟費用之裁判時，應確定其費用額；
    又各當事人一部勝訴、一部敗訴者，其訴訟費用，由法院酌
    量情形，命兩造以比例分擔或命一造負擔，或命兩造各自負
    擔其支出之訴訟費用，民事訴訟法第436條之19第1項、第79
    條分別定有明文。本件訴訟費用計1,000元（即第一審裁判
    費），本院審酌兩造勝、敗訴之比例等情，認應由被告負擔
    930元，餘由原告負擔，應較合理。
七、又本件核屬民事訴訟法第436條之8第1項之小額訴訟事件，
    本院為被告部分敗訴之判決，爰依同法第436條之20規定，
    就原告勝訴部分，依職權宣告假執行。
八、據上論結，本件原告之訴為一部有理由，一部無理由。爰依
    民事訴訟法第436條之23、第436條第2項、第385條第1項前
    段、第79條、第436條之19第1項、第436條之20，判決如主
    文。
中　　華　　民　　國　　111 　年　　8 　　月　　1 　　日
                    新市簡易庭  法  官  曾仁勇
以上正本證明與原本無異。
如不服本判決，應於送達後20日內，向本院提出上訴狀並表明上
訴理由，如於本判決宣示後送達前提起上訴者，應於判決送達後
20日內補提上訴理由書（須附繕本）。
對於小額程序之第一審判決之上訴，非以其違背法令之理由，不
得為之。且上訴狀內應記載表明（一）原判決所違背之法令及其
具體內容。（二）依訴訟資料可認為原判決有違背法令之具體事
實者。
如委任律師提起上訴者，應一併繳納上訴審裁判費。 
中　　華　　民　　國　　111 　年　　8 　　月　　1 　　日
                                書記官  吳佩芬